# 为了合并而审计的子公司

提问人：jie8848 时间：2011-05-27 17:16:37
年报期间 为了母公司合并的需要而审计其子公司 对子公司审计的重要性水平应该如何确定？？？
如果要对其子公司出具审计报告，重要性水平又当如何确定？？？
对子公司的抽样审计应当如何设计？？
请各位前辈指教！

回答人：chenyiwei
赞同楼上网友意见。另外请注意：不同事务所针对此类问题的“多地点”（multi-location）审计方法可能有差异。还是应当首先注意遵循本所的技术规范。随着国内所做大做强，所承接的大规模集团客户将越来越多，因此急需引入和完善相关的审计方法体系。重要性水平的分配仅仅是其中的一个环节。

回答人：chenyiwei
回复 7 楼 jie8848 的帖子与会计准则有较多公开资料不同，审计中运用的具体审计方法通常由各事务所在审计准则的框架内自行研发，因此四大的审计方法尽管也有互相借鉴之处，但差异也很明显。并且各所都把自己的审计方法和技术规范作为核心商业秘密，不对外公开，所以可能较难以获取。